臺灣臺中地方法院刑事判決
公　訴　人　臺灣臺中地方法院檢察署檢察官
被　　　告　乙○○
上列被告因搶奪等案件，經檢察官提起公訴（九十四年度偵字第
一０一二三號），復經本院合議庭裁定由受命法官獨任行簡式審
判程序，本院判決如下：
    主    文
乙○○共同意圖為自己不法之所有，而搶奪他人之動產，累犯，
處有期徒刑壹年肆月。扳手壹支沒收。
    犯罪事實
一、乙○○前於民國（下同）九十二年間因搶奪、偽造文書案件
    ，經臺灣高等法院臺中分院、本院判處有期徒刑一年六月、
    四月，應執行有期徒刑一年九月確定，經與另案侵占案件，
    經本院判處拘役五十日及罰金三千元確定之刑期接續執行，
    於九十四年三月十六日執行完畢（本件已構成累犯）；其自
    行或與己○○（俟到案審結）共同為下列行為：
（一）乙○○基於意圖為自己不法所有之概括犯意，於九十四年
      六月十二日二十二時許，在臺中縣新社鄉○○街○段一二
      二號前，以自備鑰匙徒手竊取甲○○所有之車牌號碼ＫＡ
      Ｖ─六八一號重機車一部，得手後據為己有，騎往購物後
      ，復再將機車騎回上址放置歸還。
（二）乙○○、己○○復基於意圖為自己不法所有之概括犯意聯
      絡，於同日即六月十二日二十二、二十三時許，由乙○○
      提供前開機車鑰匙予己○○後，在臺中縣新社鄉○○村○○街○段九十三巷二號己○○住處等候，由己○○依乙○○提供之上開甲○○所有機車之停放地點，持上開乙○○
      之鑰匙發動後，徒手竊取該機車據為己用，並返回己○○
      住處，搭載乙○○，以外出搶奪。
（三）乙○○、己○○二人騎乘上開贓車外出後，遂基於意圖為
      自己不法所有之犯意聯絡，於同日即六月十二日二十三時
      十五分許，在臺中縣豐原市○○街九十五號前，由己○○
      負責將機車駛近丁○○旁，趁其不備，由坐於機車後座之
      乙○○徒手以飛車搶奪之方式，搶奪丁○○所有之手提袋
      一只，內有新臺幣一千八百元、手機二支、項鍊一條及金
      融卡多張、身分證、健保卡各一張及原子筆、指甲油、鑰
      匙、便條紙各一件等物，得手後迅即離去，所得現金平分
      花用，手機一支由己○○另行變賣花用，其餘物品扔棄，
      事畢二人將機車再騎回原停放位置歸還。
（四）乙○○於翌日即九十四年六月十六日零時三十分許，在臺
      中縣新社鄉○○村○○街○段九十三巷二號己○○住處，
      因知己○○所騎乘之丙○○所有之車牌號碼ＪＹＭ─八０
      ０號機車係屬贓車（經查，該機車係己○○於九十四年六
      月十五日十一時二十分許，在臺中縣新社鄉圖書館前，以
      自備鑰匙發動之方式，徒手竊得），為避免為警追緝查獲
      ，二人遂承前概括犯意聯絡，由己○○騎乘上開機車後載
      乙○○，於同日即六月十六日零時三十分許，至臺中縣新
      社鄉○○街一０二之二號前，見戊○○所有之車牌號碼Ｋ
      ＹＥ─八一九號機車停於該處，二人遂輪流持己○○所有
      客觀上足供兇器使用之扳手一支，竊取上開機車之車牌一
      面，得手後改懸於前開贓車上，以免為警查緝。
    嗣於同日即九十四年六月十六日二十一時三十分許，二人再
    共乘前開贓車，途經臺中縣豐原市市○街一一九號前，為警
    查獲，並扣得己○○所有供行竊機車所用之鑰匙一支；再經
    提示搶奪案路口監視器之翻拍照片，乙○○、己○○二人遂
    坦承搶奪犯行，並由乙○○帶同警方於同日二十三時許，在
    臺中縣石岡鄉○○街十四號路旁，查獲其二人扔棄之丁○○
    之手提袋一個（內尚有原子筆、指甲油、鑰匙、便條紙、信
    用卡各一件及項鍊一條等物）。
二、案經臺中縣警察局豐原分局移送臺灣臺中地方法院檢察署檢
    察官偵查起訴，復經本院合議庭裁定由受命法官獨任行簡式
    審判程序。
    理    由
一、訊據被告乙○○對上揭竊盜、攜帶兇器竊盜及搶奪犯行於偵
    查初訊及本院均坦承不諱，核與同案被告己○○於偵訊及本
    院所述大致相符，復據被害人丁○○於警詢及本院、被害人
    戊○○於警詢、證人即被害人甲○○、丙○○於警詢、偵訊
    及本院供述在卷，並有被害人丙○○、戊○○出具之贓物認
    領保管單可佐，且有查獲相片及搶奪地點附近之路口監視器
    翻拍相片可稽，足認被告自白與事實相符，事證明確，被告
    上揭犯行堪予認定。
二、核被告乙○○如事實欄（一）（二）所為，均係犯刑法第三
    百二十條第一項之普通竊盜罪；其如事實欄（三）之所為，
    係犯刑法第三百二十五條第一項之搶奪罪；其如事實欄（四
    ）之所為，係犯刑法第三百二十一條第一項第三款之攜帶兇
    器竊盜罪。被告乙○○與同案被告己○○二人就事實欄（二
    ）（三）（四）之所為，均有犯意聯絡及行為分擔，為共同
    正犯。再被告所犯如事實欄（二）之竊盜犯行，業據檢察官
    當庭擴張此部分之犯罪事實予以追訴，復與事實欄（一）（
    四）之竊盜、攜帶兇器竊盜犯行有連續犯之裁判上一罪關係
    ，本院自併予審判。再被告所犯竊盜、攜帶兇器竊盜犯行，
    時間緊接，所犯構成要件相同，顯係基於概括犯意，反覆為
    之，為連續犯，從一重論攜帶兇器竊盜罪處斷，並依法加重
    其刑。又被告乙○○前於九十二年間因搶奪、偽造文書案件
    ，經臺灣高等法院臺中分院、本院判處有期徒刑一年六月、
    四月，應執行有期徒刑一年九月確定，經與另案侵占案件，
    經本院判處拘役五十日及罰金三千元確定之刑期接續執行，
    於九十四年三月十六日執行完畢，有臺灣臺中地方法院檢察
    署刑案資料查註紀錄表在卷可佐，其於五年以內再犯本件有
    期徒刑以上之二罪，均為累犯，應依刑法第四十七條規定加
    重其刑，並就連續攜帶兇器竊盜部分遞加之。再被告乙○○
    所犯上開搶奪及連續攜帶兇器竊盜犯行，有方法結果之牽連
    關係，從一重論以搶奪罪。爰審酌被告年輕識淺，其有搶奪
    、偽造文書前科，其未思以勞力獲取報酬，反屢次行竊，並
    共同搶奪，暨考量其二人所行竊之物係機車及車牌，所搶奪
    物品之價值，及被害人所受之損害，再被告飛車搶奪，對夜
    間婦女行的安全之危害及社會治安影響等一切情狀，量處如
    主文所示之刑。
三、被告與同案被告己○○行竊車牌所用之扳手一支，係己○○
    所有，供行竊車牌所用之物，業據被告及同案被告己○○二
    人於本院陳明在卷，雖未扣案，惟現仍由己○○保管中，並
    未滅失，亦據同案被告己○○於本院陳明在卷，爰依法宣告
    沒收。
四、再起訴書另載被告於九十四年六月十二日晚上二十二時許，
    乘坐由己○○前往行竊並由己○○駕駛之甲○○機車，及被
    告於九十四年六月十六日零時三十分許，乘坐由己○○自行
    行竊並駕駛之丙○○機車，以前往竊取戊○○車牌，因認被
    告上開部分涉犯連續收受贓物犯行部分，業據公訴檢察官當
    庭官認係與起訴並有罪之連續攜帶兇器竊盜部分係屬牽連犯
    ，並當庭予以縮減上開連續收受贓物部分之犯罪事實，再查
    ，收受贓物罪係著眼贓物之回復可能性被更形減低為其罪責
    所在，倘無收受易手之實，而僅對贓物有依其性質使用得到
    之利益，尚不能遽以收受贓物罪相繩，是被告雖有乘坐贓車
    之行為，然各該贓車並無易手為被告持有控制之事，客觀上
    及主觀上均仍係行竊者己○○所占有中，是被告單純搭乘贓
    車之行為，並未持有上開贓物，自與刑法之收受贓物罪之構
    成要件不符，此部分既經公訴人當庭縮減上開連續收受贓物
    部分之犯罪事實，本院自不予審究，併此敘明。
據上論斷，應依刑事訴訟法第二百七十三條之一第一項、第二百
九十九條第一項前段，刑法第二十八條、第三百二十一條第一項
第三款、第三百二十五條第一項、第四十七條、第五十五條、第
三十八條第一項第二款，判決如主文。
中　　華　　民　　國　　94　　年　　9 　　月　　5 　　日
                          臺灣臺中地方法院刑事第十庭
                              法  官  黃  家  慧
上正本證明與原本無異。
如不服本判決，應於送達後十日內向本院提出上訴狀（須附繕
本），上訴於臺灣高等法院臺中分院。
                              書記官  張  美  鶯
中　　華　　民　　國　　94　　年　　9 　　月　　5 　　日
附論罪科刑法條
刑法第三百二十一條第一項第三款：
犯竊盜罪而有左列情形之一者，處六月以上、五年以下有期徒刑
：
三  攜帶兇器而犯之者。
刑法第三百二十五條第一項：
意圖為自己或第三人不法之所有，而搶奪他人之動產者，處六月
以上五年以下有期徒刑。
